# 权益法下被投资单位其他权益变动的处理

提问人：anderial 时间：2017-04-10 13:49:24
求问 权益法下外币报表折算差额 是该放到其他综合收益-外币报表折算差额里还是放到资本公积里？ 权益法下被投资单位专项储备变动 是该放到专项储备里还是资本公积里？

回答人：chenyiwei
外币报表折算差额是其他综合收益的一项明细内容，所以在联营企业的外币报表折算差额中所占份额属于其他综合收益而不是资本公积；联营企业专项储备变动中本企业所占份额在权益法核算时调整“资本公积——其他资本公积”。

提问人：anderial 时间：2017-04-13 16:55:49
在求问下 在股改的时候 权益法核算合营企业形成的 其他综合收益-外币报表折算 专项储备对应的资本公积-其他资本公积可以作为净资产折股吗

回答人：chenyiwei
这两项没有说过不能作为折股净资产。一般仍是折合的。